【裁判字號】    97,易,314
【裁判日期】    971111
【裁判案由】    竊盜等
【裁判全文】
臺灣花蓮地方法院刑事判決               97年度易字第314號
公  訴  人  臺灣花蓮地方法院檢察署檢察官
被      告  乙○○
                    （現於臺灣花蓮監獄執行中）
            丁○○
            甲○○
上列被告等因竊盜等案件，經檢察官提起公訴（97年度偵字第30
07號），本院判決如下：
    主  文
乙○○共同攜帶兇器竊盜，累犯，處有期徒刑拾月。扣案鏈鋸貳
具均沒收。
丁○○共同攜帶兇器竊盜，累犯，處有期徒刑捌月。扣案鏈鋸貳
具均沒收。
甲○○故買贓物，處有期徒刑陸月，如易科罰金，以新臺幣壹仟
元折算壹日。
    事  實
一、乙○○前曾於民國93年間因竊盜案件，經臺灣高等法院判處
    有期徒刑1 年確定；復又於94年間因竊盜、恐嚇取財、違反
    毒品危害防制條例等案件，經本院分別判處有期徒刑1年6月
    、1年6月、7 月，嗣經減刑並定其應執行刑為有期徒刑1年8
    月確定，與前開竊盜案件判處有期徒刑1 年部分合併執行，
    於96年8月9日縮刑期滿執行完畢；丁○○前曾於95年及96年
    間因違反毒品危害防制條例等案件，經本院分別判處有期徒
    刑7月、3月、8月、4月、8月、4月，經減刑後定其應執行有
    期徒刑1年1月15日確定，甫於97年1 月23日縮刑期滿執行完
    畢。詎2 人均不知悛悔，共同基於意圖為自己不法所有之犯
    意聯絡，於97年3月30日凌晨2時許，由乙○○駕駛車牌號碼
    HF-9178 號自用小客車搭載丁○○共同至花蓮縣瑞穗鄉○○
    村○○路232號瑞穗公墓內，分持客觀可為兇器之鏈鋸2具，
    竊取瑞穗鄉公所管有之龍柏樹12棵。得手後，並將之載至花
    蓮縣吉安鄉仁里村文化8-1 號「泓諭工程行阿德工作室」以
    新臺幣（下同）8,500 元出售予知情之甲○○。甲○○故買
    上開贓物龍柏12棵後，為逃避警方查緝，即於當日下午將贓
    物運至花蓮縣吉安鄉○○村○○路911 號倉庫藏放。嗣為警
    循線查獲，並查扣贓物龍柏樹12支及乙○○所有之作案工具
    鏈鋸2具。
二、案經花蓮縣警察局鳳林分局報請臺灣花蓮地方法院檢察署檢
    察官偵查起訴。
    理  由
壹、證據能力部分：
一、按被告以外之人於審判外之言詞或書面陳述，除法律有規定
    者外，不得作為證據；被告以外之人於檢察事務官、司法警
    察官或司法警察調查中所為之陳述，與審判中不符時，其先
    前之陳述具有較可信之特別情況，且為證明犯罪事實存否所
    必要者，得為證據；又被告以外之人於審判外之陳述，經當
    事人於審判程序同意作為證據，法院審酌該言詞陳述或書面
    陳述作成時之情況，認為適當者，亦得為證據。當事人、代
    理人或辯護人於法院調查證據時，知有第159條第1項不得為
    證據之情形，而未於言詞辯論終結前聲明異議者，視為有前
    項之同意，刑事訴訟法第159條第1 項、第159條之2、第159
    條之5 分別定有明文。查本案證人即同案被告乙○○於警詢
    中所為關於被告甲○○是否故買龍柏樹之情節與本院證述雖
    有不符之處，惟稽證人乙○○自承於警詢之供述，並未遭不
    法取供，且均依其所述記載，自具有可信性之特別情況，且
    係為證明本案犯罪事實存否所必要，且嗣後被告乙○○亦已
    經本院以證人身分實施詰問。是依刑事訴訟法第159條之2規
    定，證人乙○○於警詢之供述，自有證據能力。而證人丙○○於警詢之證述，雖不合刑事訴訟法第159條之2、第159 條
    之3 有關傳聞法則例外之要件，惟被告乙○○、丁○○均對
    之表示並無意見，迄於本案言詞辯論終結前均未聲明異議，
    本院審酌該等言詞或書面陳述作成之情況，核無違法取證及
    證明力明顯過低之瑕疵，認為以之作為證據亦屬適當，故依
    諸上開規定，上開證人丙○○於警詢時之證述，亦具有證據
    能力。
二、又本案認定事實所引用本件卷證之所有文書證據，檢察官、
    被告及辯護人並未主張排除前開書證之證據能力，且迄於本
    院言詞辯論終結前均未表示異議，本院審酌前開書證並無刑
    事訴訟法第159條之4規定顯有不可信之情況與不得作為證據
    之情形，是本案認定事實所引用本件卷證所有之文書證據，
    亦均認為有證據能力，均合先敘明。
貳、實體部分：
一、上開竊盜部分之犯罪事實業據被告乙○○於警詢、偵查中及
    本院審理時、被告丁○○於偵查中及本院審理時均坦承不諱
    ，核與證人丙○○於警詢時所證述之情節大致相符，且有贓
    物認領保管單、照片22張在卷可稽，自堪認被告乙○○、丁○○竊盜部分之自白，核與事實相符而堪認定。訊據被告甲○○固均坦承有收受被告乙○○、丁○○所交付之龍柏12棵
    ，惟均矢口否認有何故買贓物之犯行，辯稱：伊認識乙○○
    不久，第1 天被告乙○○、丁○○拿龍柏樹來時，伊並沒有
    收。第2天被告乙○○與丁○○又開1部計程車載那些龍柏過
    來，並問伊可否把龍柏放在那裡，伊有說不要，但是被告乙○○仍把木頭放了就走。且因被告乙○○說要付房租，及女
    朋友要看醫生，所以向伊借1 萬元，伊告訴被告乙○○身上
    只有8,500元，所以才借被告乙○○8,500元，跟龍柏沒有關
    係。被告乙○○要走時，伊還告訴他，木頭趕快來載走云云
    。惟查：
    (一)證人即被告乙○○於警詢時即供稱：伊經朋友得知被告甲○○有在收購龍柏，伊曾於97年3月初賣予2根龍柏樹根給
      被告甲○○，被告甲○○有告訴伊如果有龍柏的話可以拿
      去。本案是伊先在花蓮縣吉安鄉○○路○段上路邊攤，以5
      ,000 元購得鏈鋸2具後，與被告丁○○前往竊取龍柏樹。
      得手後隔日，伊與被告丁○○第1 次前往被告甲○○處販
      賣時，因價格未談妥沒有成交。所以伊與被告丁○○在隔
      日再次前往被告甲○○處，最後才以8,500 元成交，當時
      伊有告訴被告甲○○龍柏樹是伊與被告丁○○在花蓮縣瑞
      穗鄉公墓內偷砍的，雙方確實為買賣關係等語。對將所竊
      得之龍柏12株販賣予被告甲○○，及被告甲○○明確知悉
      等情，已供述甚詳。而苟如被告甲○○所辯，被告乙○○
      僅係寄放龍柏樹，隨時會取回，而8,500 元係被告乙○○
      為支付房租及女友醫藥費用所借用，則被告甲○○何須將
      龍柏樹另載至花蓮縣吉安鄉○○路911 號倉庫內存放，而
      被告乙○○既已需款孔急，竟仍花費5,000 元購買鏈鋸，
      顯悖情理。況被告甲○○於本院審理時供稱：認識被告乙○○不久，借錢給被告乙○○時，並未留下被告乙○○之
      地址、電話等資料等語（參本院卷第73 頁、第108頁）。
      則被告甲○○在未留下任何聯絡資料，即借款8,500 元予
      並不熟識之被告乙○○，亦與常情不符。此外，復有贓物
      認領保管單、照片14張在卷可稽。是被告甲○○上開辯解
      ，無非事後卸責之詞，難以採信。
    (二)被告丁○○於本院審理雖證稱：被告甲○○有告訴伊等這
      些東西他不要，係因第2 次前往時，所駕駛之計程車為伊
      父親所有，為急著還車才把木頭下在被告甲○○的工廠云
      云。惟證人丁○○嗣復自承：伊父親現因酒精中毒開車，
      該部計程車現在係伊在駕駛等語（參本院第102頁、第104
      頁），顯已無證人丁○○所證述，因為要急著還計程車給
      證人丁○○之父始將木頭下在被告甲○○工廠之情形。至
      被告乙○○於本院之證述，雖附和被告甲○○之辯解而與
      其警詢時截然不同，但被告乙○○與被告甲○○並不熟識
      亦無利害關係，衡情被告乙○○於警詢時應無刻意攀誣之
      理。且被告甲○○於本院訊問時供稱：「因為乙○○硬要
      跟我借，我的工廠如果被放火的話損失都不只這些」等語
      時，被告乙○○聞言即當庭向被告甲○○表示：「不要講
      得太超過」等語後，被告甲○○始又改稱：係被告乙○○
      向其拜託的等語（參本院卷第108 頁），足見被告甲○○
      上揭辯解已難採信，而證人乙○○、丁○○於本院審理之
      證詞均係迴護被告甲○○之詞，不足採信。
    (三)綜上所述，本案證人即被告乙○○之證述先後有所不一，
      證人即同案被告丁○○於本院之證述亦互有矛盾，渠等於
      本院審理時之證述顯均係為迴護被告甲○○所為，難以採
      信，而被告乙○○於警詢時之供述則堪憑採。本案被告甲○○之故買贓物犯行，應至為明確，所辯無非臨訟卸責之
      詞，不足採信。本案被告犯行均堪認定，自應依法論科。
二、按扣案鏈鋸2 具，均係鐵製堅硬且足鋸斷樹木，客觀上對於
    人之生命身體自具有危險性，堪認為兇器無訛。是核被告乙○○、丁○○所為，均係犯刑法第321條第1項第3 款之攜帶
    兇器竊盜罪。核被告甲○○所為，係犯刑法第349條第2項之
    故買贓物罪。被告乙○○、丁○○就上揭加重竊盜犯行，有
    犯意聯絡及行為分擔，為共同正犯。查被告乙○○前曾於93
    年間因竊盜案件，經臺灣高等法院判處有期徒刑1 年確定；
    復又於94年間因竊盜、恐嚇取財、違反毒品危害防制條例等
    案件，經本院分別判處有期徒刑1年6月、1年6月、7 月，嗣
    經減刑並定其應執行刑為有期徒刑1年8月確定，與前開竊盜
    案件判處有期徒刑1年部分合併執行，於96年8 月9日縮刑期
    滿執行完畢；被告丁○○前曾於95年及96年間因違反毒品危
    害防制條例等案件，經本院分別判處有期徒刑7 月、3月、8
    月、4月、8月、4月，經減刑後定其應執行有期徒刑1年1 月
    15日確定，甫於97年1 月23日縮刑期滿執行完畢，有被告乙○○、丁○○之臺灣高等法院被告前案紀錄表2 份在卷可查
    ，渠等於5 年內再犯本件有期徒刑以上之罪，均為累犯，皆
    應依刑法第47條第1 項之規定，加重其刑。爰審酌被告乙○○及丁○○均有多項前科，素行非佳，被告甲○○則無前科
    紀錄，本案被告乙○○、丁○○竊取財物之手段、目的、價
    值，及犯罪後尚知坦承犯行；被告甲○○則故買贓物助長竊
    盜風氣，犯罪復一再飾詞否認犯行，態度不佳等一切情狀，
    分別量處如主文所示之刑，並就被告甲○○部分諭知易科罰
    金之折算標準。末查扣案之鏈鋸2 具係被告乙○○所有，並
    係供被告乙○○、丁○○為竊盜犯行所用之工具，業據渠等
    供承在卷，均應依刑法第38條第1項第2款之規定宣告沒收。
據上論斷，應依刑事訴訟法第299條第1項前段，刑法第28條、第
321條第1項第3款、第349條第2項、第41條第1項前段、第47條第
1項、第38條第1項第2款，刑法施行法第1條之1，判決如主文。
本案經檢察官孫源志到庭執行職務。
中    華    民    國    97    年    11    月    11    日
                  刑事第二庭    審判長法  官  陳世博
                                      法  官  陳月雯
                                      法  官  林恒祺
以上正本證明與原本無異。
如不服本判決應於收受判決後10日內向本院提出上訴書狀，並應
應敘述具體理由。其未敘述上訴理由者，應於上訴期間屆滿後20
日內向本院補提理由書（均須按他造當事人之人數附繕本）「切
勿逕送上級法院」。告訴人或被害人如對於本判決不服者，應具
備理由請求檢察官上訴，其上訴期間之計算係以檢察官收受判決
正本之日期為準。
中    華    民    國    97    年    11    月    12    日
                                      書記官
附錄本判決論罪之法律條文：
中華民國刑法第321條
犯竊盜罪而有左列情形之一者，處6月以上、5年以下有期徒刑：
一、於夜間侵入住宅或有人居住之建築物、船艦或隱匿其內而犯
    之者。
二、毀越門扇、牆垣或其他安全設備而犯之者。
三、攜帶兇器而犯之者。
四、結夥三人以上而犯之者。
五、乘火災、水災或其他災害之際而犯之者。
六、在車站或埠頭而犯之者。
前項之未遂犯罰之。


司法院資訊處製作；財團法人民間司法改革基金會備份。
